【裁判字號】    90,交聲,20
【裁判日期】    900713
【裁判案由】    違反道路交通管理處罰條例聲明異議
【裁判全文】
臺灣雲林地方法院交通事件裁定
    受處分人即
    異  議  人  乙○○○工業有限公司
    法定代理人  甲○○
右列受處分人因違反道路交通管理處罰條例，不服交通部公路局嘉義區監理所雲林監
理站九十年六月一日雲監五字第裁七二ＫＡＡ一五二四四四號違反道路交通管理事件
裁決書所為之裁決，聲明異議，本院裁定如左：
    主  文
異議駁回。
    理  由
一、按汽車裝載時，裝載貨物超過核定之總重量者，處汽車所有人新臺幣三千元以上
    九千元以下罰鍰，為原道路交通管理處罰條例第二十九條第一項第一款定有明文
    ，雖道路交通管理處罰條例於民國九十年一月十七日修正為汽車裝載時，裝載整
    體物品有超重，而未請領臨時通行證，或未懸掛危險標識者，處汽車所有人新臺
    幣三千元以上九千元以下罰鍰，與原規定處罰要件不同，惟修正後之規定，係自
    九十年六月一日起施行，是關於超載之處罰，於九十年六月一日前，仍依原規定
    為之。
二、本件異議人乙○○○工業有限公司所有之車牌號碼Ｒ九─七六三號自用大貨車，
    於九十年四月六日，在雲林縣斗南鎮往虎尾鎮行駛中，為該處執行交通勤務警察
    路檢，因依該貨車司機蔣福全所出示之貨單記載，裝載二十五．四一０公噸之混
    凝土，而該車輛核定之總重量僅為二十一公噸，超載四．四一０公噸，由當場取
    締員警舉發，並製舉發違反道路交通管理事件通知書，移送交通部公路局嘉義區
    監理所雲林監理站，依道路交通管理處罰條例第二十九條第一項第一款規定，於
    九十年六月一日雲監五字第七二ＫＡＡ一五二四四四號，裁處罰鍰新臺幣三千元
    。
三、上開事實，異議人並不否認其所有之車牌號碼Ｒ九─七六三號自用大貨車，當日
    係裝載二五．四一０公噸混凝土之事實，復有雲林縣警察局雲警交字第ＫＡＡ一
    五二四四四號舉發違反道路交通管理事件通知單一紙在卷可憑，故異議人所有上
    開車輛其時裝載二十五．四一０公噸之混凝土，其事實應屬無誤，而依交通部九
    十年六月一日交路九十字第００五九０八號函示，混凝土攪拌車之裝載，於九十
    一年五月三十一日前，仍依現行之規定作為裝載及取締標準，即於八十一年十二
    月三十一日以前新登檢領照者，自八十二年一月一日起以裝載六立方公尺為上限
    ，於八十二年一月一日起新登檢領照者，以核定之車輛總重量作為取締標準，自
    九十一年六月一日起，則均依行車執照核定之總重量裝載及取締，有該函一紙在
    卷可憑，而查，異議人上述自用大貨車係八十六年十月七日重新登檢領照，且其
    總重量核定為二十一公噸，有其汽車新領牌照登記書一紙在卷可稽，其裝載及取
    締標準自適用上函所示：於八十二年一月一日起新登檢領照者，以核定之車輛總
    重量作為取締標準，因此其裝載量既為二十五．四一０公噸，而車輛核定之總重
    量為二十一公噸，其超載四．四一０公噸甚明。原處分機關據以援引首揭規定，
    予以裁處，核無不當，至於異議人雖主張其所有上示車輛可以裝載六立方公尺，
    並得容有載量誤差，不能成立，本件異議為無理由，應予駁回。
據上論斷，爰依道路交通管理處罰條例第八十七條第二項、道路交通案件處理辦法第
十九條，裁定如主文。
中      華      民      國      九十      年    七    月      十三      日
                                臺灣雲林地方法院交通法庭
                                    法  官  吳  福  森
右正本證明與原本無異。
如不服本裁定，應於裁定送達後五日內向本院提出抗告狀。
                                    書記官  李  松  坤
中      華      民      國      九十      年    七    月      十六      日


司法院資訊處製作；財團法人民間司法改革基金會備份。
